臺灣臺中地方法院民事裁定
111年度聲字第7號
聲  請  人  吳晟光  


相  對  人  張維元  
            張勝翔  
            張瑞桑  
            張素珍  
            江晶瑩  
上列當事人間聲請命供擔保事件，本院裁定如下：
    主  文
聲請駁回。
    理  由
一、聲請意旨略以：聲請人前持本院105年度司拍字第349號裁定
    為執行名義，聲請對相對人之財產為強制執行，經本院以10
    6年度司執字第32823號拍賣抵押物強制執行事件（下稱系爭
    執行事件）受理。嗣相對人對聲請人、第三人韓聰榮、豐複
    建設有限公司、何彬煉訴請確認抵押債權不存在，經本院以
    106年度重訴字第32號確認抵押債權不存在事件（下稱前案
    訴訟）受理，相對人並於前案訴訟審理中聲請停止執行，經
    本院以106年度聲字第118號裁定（下稱前案裁定）准相對人
    於提供新臺幣（下同）8,233,333元為聲請人供擔保後，系
    爭執行事件之強制執行程序，於前案訴訟裁判確定、和解或
    撤回前，應暫予停止。又系爭裁定係考量前案訴訟期間預估
    為4年4月，始酌定相對人應提供之擔保金為8,233,333元，
    然自系爭裁定作成時起迄今，顯已逾4年4月，足見聲請人因
    系爭執行事件停止執行所受損害仍持續擴大，而有命相對人
    再供足額擔保之必要。爰依強制執行法第30條之1準用民事
    訴訟法第96條第1項規定，聲請命相對人提供足額擔保。並
    聲明：相對人就系爭執行事件之強制執行程序，於前案訴訟
    裁判確定、和解或撤回前，應再供1,900,000元為擔保。
二、按原告於中華民國無住所、事務所及營業所者，法院應依被
    告聲請，以裁定命原告供訴訟費用之擔保；訴訟中發生擔保
    不足額或不確實之情事時，亦同，民事訴訟法第96條第1項
    定有明文。而強制執行程序，除本法有規定外，準用民事訴
    訟法之規定，固為強制執行法第30條之1所明定，惟所謂準
    用，係法律明定將關於某種事項（法律事實）所設之規定，
    適用於其相同或相類似之事項之上，倘其與既有之法律所規
    範之事項並非相同或相類似者，即無準用之可言（最高法院
    106年度台抗字第20號裁定意旨參照）。再按法院依強制執
    行法第18條第2項規定，以裁定命債務人供擔保後停止強制
    執行，其擔保金額之多寡應如何認為相當，原屬於法院職權
    裁量之範圍，如已斟酌債權人因停止強制執行不當所應受之
    損害為衡量之標準，即非當事人所可任意指摘（最高法院10
    7年度台抗字第409號裁定意旨參照）。
三、經查，前案裁定准相對人於提供8,233,333元為聲請人供擔
    保後，系爭執行事件之強制執行程序，於前案訴訟裁判確定
    、和解或撤回前，應暫予停止，固有前案裁定附卷可稽。惟
    強制執行程序係實現私權之程序，與確定私權之民事訴訟程
    序有所不同，且前案裁定依非訟事件法第195條第3項規定所
    命擔保，係備供聲請人因停止執行所受損害之賠償，與民事
    訴訟法第96條第1項規定命原告提供訴訟費用擔保之目的、
    性質亦不相同，自無準用之餘地。又依前開說明，停止執行
    擔保金額之酌定，屬於法院職權裁量之範圍，前案裁定准予
    相對人停止執行之聲請時，既已考量聲請人於前案訴訟辦案
    期間因停止執行所可能遭受之損害，而命相對人提供相當之
    擔保金額，即不容聲請人於前案裁定確定後再行追復爭執。
    從而，聲請人依強制執行法第30條之1準用民事訴訟法第96
    條第1項規定，聲請提高前案裁定命相對人提供之擔保金額
    ，顯屬無據，應予駁回。
四、據上論結，本件聲請為無理由，爰裁定如主文。
中　　華　　民　　國　　111 　年　　1 　　月　　27　　日
                  民事第二庭  審判長法  官  呂麗玉 
                                    法  官  江奇峰
                                    法  官  鄭百易
正本係照原本作成。
如不服本裁定應於送達後10日內向本院提出抗告狀，並繳納抗告
費新臺幣1,000元。
中　　華　　民　　國　　111 　年　　1 　　月　　27　　日
                                    書記官 唐振鐙